

Personal

Endereco São Paulo 05590-140 SP

Celular +55(11)952070346

Email hansveitia@gmail.com

Línguas

Espanhol Nativo Português Avançado Inglês Fluent B2+

Hard Skills

SQL Basico Developer Jr Appian MS Office Avançado CRM Avançado

Soft Skills

Atenção ao Público Avançado.

Personalidade Influence Dominant.

Trabalhador em equipe

Solucionador de problemas sob pressão

HANS VEITÍA

Minha primeira experiência no Brasil foi trabalhando para Sitel/PayPal com atenção ao público, desenvolvi as habilidades para atender várias pessoas simultaneamente (Whatsapp, E-mail, Ligações), principalmente casos com uma atitude ruim por conta de lidar com contratempos com pagamentos ou compras e até golpes, tudo isso mantendo a imagem da empresa e oferecendo o melhor suporte sob pressão. Depois em outra empresa iniciei no departamento de recrutamento e seleção de uma das maiores consultoras de Big Data do Brasil, aqui pude desenvolver a capacidade de filtrar dentro de uma infinidade de softwares para trabalho em nuvem, os candidatos com o conhecimento mais adequado de acordo com o caso que surge em cada oportunidade de trabalho, mantendo o caráter de urgência, e os KPI do estândar junto com os reportes para analises do desenvolvimento do departamento R&S. Na continuidade atuei como developer Jr para uma Consultora Tailandesa com Appian Developer, Debugging & hot fix, UI development, Process & Function development, Quality assurance, ETL & data integration, Document management. Atualmente estou como analista de negocios trilíngue, prestando serviços para professionais que atuam na area Odontologica.

WORK EXPERIENCE

2018 - 2020

Analista de negocios II | Help Desk (Bilíngue).

Sitel/ Brazil.

CallCenter: Suporte técnico, orientador para integração de contas PayPal com Websites comerciais, para clientes de Latam e Florida.

2020 - 2022

Tech Recruiter Pleno

BlueShift/Brazil.

Recrutamento e Seleção End to End: Coordenador de entrevistas entre representantes técnicos de diversos clientes e professionais da area TI no Brasil, India e LATAM.

Acompanhamento da entrada de novos professionais em novos cargos e coordenação e seguimento do envio de nootebooks e equipes de trabalho.

2021 - 2022

Appian Developer Jr

RNS Corporation/Thailand.

Maintenance and technical support for Appian apps, Basic development and enhancements of existing apps in the company

Outubro - atual

Analista de negocios II | Help Desk (Trilíngue)

SERCOM/Brasil.

Suporte técnico para instalação e manuseio de equipamentos na area de Ondontologia, USA/LATAM/BR.

FORMAÇÃO ACADÊMICA

Graphic Designer. I.U.T.R.L.A Venezuela - 2009

Appian L1 Certification - Em Curso.